臺灣高雄地方法院民事判決　　　　　　 100年度再微字第2 號
再審原告　　良京實業股份有限公司
法定代理人　東章一
訴訟代理人　李禹靚
再審被告　　黃森雄
上列當事人間請求清償借款事件，再審原告對於中華民國100 年
8月9日本院99年度小上字第129 號第二審確定判決提起再審之訴
，本院判決如下：
    主  文
再審之訴駁回。
再審訴訟費用由再審原告負擔。
    理  由
一、再審意旨略以：再審原告請求再審被告給付新臺幣（下同）
    29,026元，及自民國97年8 月19日起至清償日止，按週年利
    率百分之20計算之利息，固經本院100 年8 月9 日以99年度
    小上字第129 號判決，認再審被告依原分期付款協議履行，
    即屬依債之本旨清償完畢，而駁回再審原告在第一審之訴確
    定，惟再審被告未將「分期約定書」簽名蓋章寄回給再審原
    告，難認兩造間有分期還款約定，縱口頭上有分期還款約定
    ，復因再審被告於96年8 月份、97年4 月份之分期款均遲延
    給付，依「分期約定書」，已喪失期限利益，債務視為全部
    到期，嗣再審原告於96年9 月6 日去函催告再審被告，足資
    證明再審原告不同意其分期還款，利息計算自應回復原契約
    約定之計算方式，是再審被告尚欠上開29,026元金額未清償
    ，原確定判決有民事訴訟法第496 條第1 項第13款「當事人
    發現未經斟酌之證物或得使用該證物」、第497 條「就足影
    響於判決之重要證物漏未斟酌」之情事，爰依法提起再審之
    訴。並聲明：(一)原確定判決廢棄，駁回再審被告之上訴。(二)
    再審被告應給付再審原告29,026元，及自97年8 月19日起至
    清償日止，按週年利率百分之20計算之利息。
二、再審被告則以：原審已調查清楚，請求駁回再審之訴。
三、本院之判斷：
  (一)查本件再審原告起訴向再審被告請求給付29,026元，及自97
    年8 月19日起至清償日止，按週年利率百分之20計算之利息
    ，經本院適用小額訴訟程序而於99年9 月17日以99年度雄小
    字第1456號判決再審原告全部勝訴，再審被告提起上訴後，
    經本院適用小額事件第二審程序而於100 年8 月9 日以99年
    度小上字第129 號判決廢棄原判決，並駁回再審原告在第一
    審之訴確定等情節，業經調閱該案全卷核閱無訛。
  (二)關於再審意旨指摘原確定判決有違反民事訴訟法第496 條第
    1 項第13款「當事人發現未經斟酌之證物或得使用該證物」
    之事由部分：按該款所謂發現未經斟酌之證物，指在事實審
    言詞辯論終結前已經存在之證物，當事人不知有此，致未斟
    酌，現始知之者，或知有該證物之存在，而當時未能提出，
    致不得使用者而言，否則即無所謂發見，其知有該證物得使
    用而不使用者，亦在不得據以提起再審之訴之列（最高法院
    80年度台上字第2648號判決意旨參照）。經查，本件再審原
    告所執之「分期約定書」、96年9 月6 日「催告函」，業經
    原審詳予斟酌，顯非新發現之證物，核與民事訴訟法第496
    條第1 項第13款所規定之再審事由不符，再審原告執此提起
    再審之訴，顯非有理。
  (三)關於再審起訴意旨指摘原確定判決有違反民事訴訟法第497
    條「就足影響於判決之重要證物漏未斟酌」之事由部分：按
    所謂足影響於判決之重要證物漏未斟酌，係指前程序言詞辯
    論終結前業已存在並已為聲明之證據，而原審並未認為不必
    要，竟忽略而未予調查，或雖調查而未就其調查之結果說明
    其取捨之理由，且該證物足以動搖原確定判決基礎者而言。
    查本件再審原告執上開分期約定書主張：「再審被告於96年
    8 月、97年4 月未依約還款，依約全部債務已視為到期，故
    再審原告以催告函表示債權金額恢復原債權契約之條款計算
    云云。」業據原確定判決於理由欄闡明：「96年8 月之分期
    款上訴人（再審被告，下同）已於96年9 月21日繳納，又97
    年4 月之分期款上訴人亦於97年5 月7 日繳納完畢，另上訴
    人繳交分期款固偶有短暫遲延之情形，依分期付款協議約定
    ，被上訴人固因上訴人繳款遲延，而得主張終止分期付款約
    定，恢復原債權契約之條款計算，惟被上訴人於上訴人繳款
    遲延後，僅係向上訴人催告履行，並未據此為由依約對上訴
    人終止分期付款約定，且於上訴人依原分期付款協議履行時
    ，亦未對上訴人為任何反對之意思表示，則被上訴人既未行
    使終止分期約定之權利，上訴人依原分期付款協議履行，即
    屬依債之本旨給付」在案，是難認原審有何忽略而漏未調查
    之處。從而，再審原告執此提起再審之訴，亦顯無理由。
  (四)綜上，本件再審原告之訴顯無再審理由，爰不經言詞辯論，
    逕行判決駁回之。
四、據上論結，依民事訴訟法第502 條第2 項、第78條，判決如
    主文。
中    華    民    國    100   年    10    月    24    日
                  民事第四庭  審判長法    官  劉定安
                                    法    官  賴文珊
                                    法    官  李俊霖
以上正本係照原本製成。
本判決不得上訴。
中    華    民    國    100   年    10    月    25    日
                                    書記官  邱上一